臺灣高等法院刑事判決　　　　　　　　　　　　　九十三年度上訴字第二二二七號
　　上　訴　人
　　即　被　告　甲○○
右上訴人即被告因毒品危害防制條例案件，不服臺灣基隆地方法院九十三年度訴字第
三０五號，中華民國九十三年六月十七日第一審判決（起訴案號：臺灣基隆地方法院
檢察署九十三年度毒偵字第五九六號、九十三年度毒偵字第六二三號），提起上訴，
本院判決如左：
    主  文
上訴駁回。
  　事　實
一、甲○○前因施用第一級毒品海洛因案件，經台灣基隆地方法院裁定送觀察、勒戒
    後，認無繼續施用毒品之傾向，由臺灣基隆地方法院檢察署檢察官於民國九十二
    年十一月二十八日，以九十二年度毒偵字第四七六號為不起訴處分確定。詎其猶
    不知藉此戒絕施用毒品惡習，竟基於施用第一級毒品海洛因之概括犯意，自九十
    三年一月底某日起至九十三年四月二日某時止，在其女友蘇純玲位於臺北縣瑞芳
    鎮○○路一四一號住處，以將第一級毒品海洛因捲入香煙內，再予以吸食之方式
    ，連續施用第一級毒品海洛因數次（平均一天抽二十支海洛因香煙）。其間為警
    先於九十三年三月三十日晚上九時三十分許，在上址依法執行搜索時查獲，並扣
    得其所有之第一級毒品海洛因磚一小塊（淨重三十五點三五公克）及殘留第一級
    毒品海洛因之吸管一支（起訴書漏未記載扣得吸管一支）；復於同年四月二日晚
    上十一時三十分許，在同前址依法執行搜索時再度查獲，並扣得其所有之第一級
    毒品海洛因七包（合計淨重一百二十三點一七）、電子磅秤乙台、分裝勺二個及
    行動電話三支（起訴書誤載為一支）等物。
二、案經基隆市警察局第二分局、第三分局報告臺灣基隆地方法院檢察署檢察官偵查
    起訴。
　　理  由
一、右揭事實，業據上訴人即被告甲○○於原審與本院均坦承不諱，並有殘留第一級
    毒品海洛因之吸管一支、分裝勺二支扣案可資佐證，且被告於九十三年三月三十
    日、同年四月二日為警查獲後所採集之尿液檢體，經警分別送往基隆市衛生局以
    酵素免疫分析法及薄層層析法檢驗結果，均呈海洛因代謝物嗎啡陽性反應，有該
    局基衛檢字第○九三○○○五四五六號、第0000000000號檢驗成績書
    在卷可稽。又查獲扣案之白色塊磚一小塊及白粉七包，經警分別送請法務部調查
    局以化學呈色法及氣相層析質譜儀分析法檢驗結果，均含有第一級毒品海洛因成
    分，復有該局調科壹字第三二○○○二○六四號及000000000號鑑定通
    知書各一紙在卷可佐（原審卷第三十八頁、第三十九頁），足見被告之自白與事
    實相符，應堪採信。另被告前因施用第一級毒品海洛因案件，經台灣基隆地方法
    院裁定送觀察、勒戒後，認無繼續施用毒品之傾向，由臺灣基隆地方法院檢察署
    檢察官於九十二年十一月二十八日，以九十二年度毒偵字第四七六號為不起訴處
    分確定等情，亦有上開不起訴處分書及臺灣高等法院被告全國前案紀錄表附卷可
    參。本案事證明確，被告係觀察勒戒執行完畢釋放後，五年以內再犯施用第一級
    毒品海洛因之犯行堪以認定，應依法論科。
二、按海洛因係毒品危害防制條例第二條第二項第一款所定之第一級毒品，被告予以
    施用，核其所為，係犯毒品危害防制條例第十條第一項之施用第一級毒品罪。其
    持有第一級毒品海洛因係供施用，其持有第一級毒品之低度行為為施用第一級毒
    品之高度行為所吸收，不另論罪。又其先後多次施用第一級毒品之犯行，時間緊
    接，犯罪構成要件相同，顯係基於概括犯意為之，為連續犯，應依刑法第五十六
    條之規定論以一罪，並加重其刑。公訴意旨雖未就被告自九十三年一月底某日起
    至九十三年三月二十八日間施用毒品部分起訴，然此部分之犯罪事實與前揭論罪
    科刑部分，有連續犯之裁判上一罪關係，為起訴之效力所及，法院自應併予審究
    。
三、原審經詳查後，基於以上相同之認定，並審酌被告前因施用毒品經觀察、勒戒後
    ，因無繼續施用之傾向，而受不起訴處分，已因毒品危害防制條例予施用毒品者
    之寬典而未受刑事追訴，竟不知珍惜自新之機會而仍續為施用毒品，且持有大量
    之海洛因毒品，顯見其有長期施用之犯意，惡性非輕，惟審酌所犯施用毒品之犯
    罪係戕害自身健康之行為，於他人尚不致造成損害，暨其被告事後坦承犯行之態
    度等一切情狀，量處有期徒刑八月。至扣案之第一級毒品海洛因磚一小塊（淨重
    三十五點三五公克）、第一級毒品海洛因七包（合計淨重一百二十三點一七公克
    ）及殘留第一級毒品海洛因之吸管一支，均應依毒品危害防制條例第十八條第一
    項前段之規定，宣告沒收銷燬之（其中吸管一支因其上所殘留之海洛因毒品殘渣
    於執行之際難以與吸管本體罄析分離，且吸管本體之價值甚微，故認以一併宣告
    沒收銷燬為宜）；另扣案之分裝勺二支，經核非專供施用毒品之器具，惟係被告
    所有，供其施用第一級毒品海洛因之用，業據被告供明在卷，爰依刑法第三十八
    條第一項第二款規定宣告沒收。又扣案之電子磅秤乙台及行動電話三支，核與本
    案施用毒品無涉，乃不予宣告沒收。原審以上認事用法俱無違誤，量刑以亦屬允
    洽。被告上訴指摘原審量刑過重云云，為無理由，應予駁回。
四、據上論斷，應依刑事訴訟法第三百六十八條，判決如主文。
本案經檢察官李良忠到庭執行職務。
中　　　華　　　民　　　國　　九十三　　年　　　九　　　月　　二十一　　日
                              臺灣高等法院刑事第九庭
                                  審判長法  官  李  文  成
                                        法  官  官  有  明
                                        法  官  周  盈  文
右正本證明與原本無異。
如不服本判決，應於收受送達後十日內向本院提出上訴書狀，其未敘述上訴之理由者
並得於提起上訴後十日內向本院補提理由書（均須按他造當事人之人數附繕本）。
                                        書記官  余  姿  慧
中　　　華　　　民　　　國　　九十三　　年　　　九　　　月　　二十一　　日
附錄：本案論罪科刑法條全文
毒品危害防制條例第十條第一項
施用第一級毒品者，處六月以上五年以下有期徒刑。
